【裁判字號】    99,訴,1550
【裁判日期】    990729
【裁判案由】    毒品危害防制條例
【裁判全文】
臺灣臺中地方法院刑事判決              99年度訴字第1550號
公  訴  人  臺灣臺中地方法院檢察署檢察官
被      告  丁○○
指定辯護人  吳中和律師
被      告  戊○○
指定辯護人  陳呈雲律師
上列被告因毒品危害防制條例案件，經檢察官提起公訴（99年度
偵字第9979號），本院判決如下：
    主    文
丁○○幫助施用第二級毒品，累犯，處有期徒刑肆月，如易科罰
金，以新臺幣壹仟元折算壹日。
戊○○幫助施用第二級毒品，累犯，處有期徒刑參月，如易科罰
金，以新臺幣壹仟元折算壹日。扣案之門號000000000
0號手機壹支（序號000000000000000號，含SI
M卡壹枚）沒收。
    事    實
一、丁○○前於民國94年間，因搶奪案件，經本院以94年度訴字
    第3524號判決判處有期徒刑2年2月確定，另因違反毒品危害
    防制條例案件，經臺灣高等法院臺中分院以95年度上訴字第
    536號判決判處有期徒刑10月、6月，應執行有期徒刑1年2月
    確定，嗣逢中華民國96年罪犯減刑條例施行，上開違反毒品
    危害防制條例案件乃經臺灣高等法院臺中分院以96年度聲減
    字第588號裁定分別減為有期徒刑 5月、3月，並與上開不得
    減刑之搶奪案件合併定應執行刑有期徒刑2年8月確定，入監
    執行後，於97年 5月14日縮短刑期執行完畢；戊○○前於96
    年間，亦因違反毒品危害防制條例案件，經本院以96年度訴
    字第2148號判決判處有期徒刑10月、6月，應執行有期徒刑1
    年2月確定，入監執行後，於97年 11月24日縮短刑期執行完
    畢。
二、丁○○與戊○○為男女朋友關係，渠 2人均明知甲基安非他
    命係毒品危害防制條例第2條第2項第 2款所規定之第二級毒
    品，不得非法施用，且渠 2人均知悉戊○○經乾弟林義閔（
    綽號「玉米」）介紹而認識之友人乙○○染有施用第二級毒
    品甲基安非他命之惡習，而戊○○於99年 4月19日20時50分
    許，接獲乙○○以0000000000號行動電話撥打至其門號0000
    000000號行動電話，向之表示欲委請綽號「阿忠」之丁○○
    為之購買數量 1錢之甲基安非他命以供施用時，竟基於幫助
    乙○○施用第二級毒品甲基安非他命之犯意，應允為之轉達
    、調貨，並隨即將該訊息轉告在旁之丁○○，丁○○獲知上
    情後，亦基於幫助乙○○施用第二級毒品甲基安非他命之犯
    意，同意為之調貨，並即駕車載同戊○○前往乙○○位於臺
    中市○○街341號之住處，向乙○○拿取購買毒品甲基安非
    他命之價金新臺幣(下同)5,000元，再載同戊○○前往臺中
    市○○路某處，由丁○○下車向綽號「阿扁」之藥頭購買1
    錢4,500元之第二級毒品甲基安非他命1包後，於同日22時22
    分許，搭載戊○○返回乙○○上開住處，並由戊○○以上開
    行動電話聯絡乙○○後，由丁○○在上址2樓將上開購得之
    毒品甲基安非他命1包交付乙○○，並當場找還乙○○500元
    ，丁○○、戊○○以上開方式分別幫助乙○○施用第二級毒
    品甲基安非他命。乙○○取得上開毒品甲基安非他命後，將
    部分毒品分配予與其合資之女友丙○○，嗣乙○○、丙○○
    分別於99年4月22日23時、22時許，在上開臺中市○○街341
    號住處，各施用上開毒品甲基安非他命1次（乙○○、丙○○所涉施用第二級毒品犯行，均經本院裁定送觀察、勒戒，
    因均認無繼續施用毒品傾向而釋放，並由臺灣臺中地方法院
    檢察署檢察官為不起訴處分確定）。
三、嗣乙○○、丙○○因另涉犯毒品案件，為警於99年4月23 日
    零時10分許，持本院核發之搜索票，至上址住處執行搜索時
    ，當場扣得上開施用剩餘之第二級毒品甲基安非他命各 1包
    （乙○○部分，毛重0.6公克；丙○○部分，驗餘淨重0.089
    3 公克）及安非他命吸食器等物，乙○○、丙○○並供出其
    毒品來源為丁○○、戊○○；復經警於同日 3時30分許，在
    臺中市○○街 341號對丁○○、戊○○緊急拘提，當場於廖
    曉君身上扣得其所有供犯上開幫助施用毒品犯行所用之門號
    0000000000號手機壹支（含SIM卡壹枚），始查悉上情。
四、案經臺中市警察局移送臺灣臺中地方法院檢察署檢察官偵查
    起訴。
    理    由
一、證據能力：
(一)按偵查犯罪機關依法定程序監聽之錄音，係以監聽之錄音帶
    為其調查犯罪所得之證據，司法警察依據監聽錄音結果予以
    翻譯而製作之通訊監察譯文，乃該監聽錄音帶內容之顯示，
    此為學理上所稱之「派生證據」，屬於文書證據之一種。於
    被告或訴訟關係人對其譯文之真實性發生爭執或有所懷疑時
    ，法院固應依刑事訴訟法第165條之1第2項規定，勘驗該監
    聽錄音帶以踐行調查證據之程序，俾確認該錄音聲音是否為
    通訊者本人及其內容與通訊監察譯文之記載是否相符，或傳
    喚該通訊者為證據調查。倘被告或訴訟關係人對該通訊監察
    譯文之真實性並不爭執，即無勘驗辨認其錄音聲音之調查必
    要性，法院於審判期日如已踐行提示通訊監察譯文供當事人
    辨認或告以要旨，使其表示意見等程序並為辯論者，其所為
    之訴訟程序即無不合(最高法院97年度臺上字第561號刑事判
    決意旨參照)。查本件證人乙○○持用之門號 0000000000號
    行動電話經實施監聽、錄音（經本院以99年度聲監續字第47
    6號核發通訊監察書，監察期間自99年4月2日10時起至99 年
    4月30日10時止，見99年度聲拘字第85-86頁），本院審酌上
    開通訊監察書之核發及記載事項，均符合通訊保障及監察法
    之相關規定，且上開通訊監察期間並無逾30日之情，本案依
    前述通訊監察書實施之監聽、錄音，自屬合法。則依監聽所
    得錄音，依憑機械力錄製，未經人為操作、不摻雜個人主觀
    意念，具證據能力；而將上述具有證據能力之監聽所得錄音
    具體以文字紀錄，屬公務員本於職務製作的紀錄文書，譯文
    所載內容，並無顯然不可信之情，依刑事訴訟法第159條之4
    第1款規定，亦得為證據。本件承辦警員依上開通訊監察所
    得之監聽錄音內容所製作之譯文，業經本院於審理時踐行調
    查證據程序，被告丁○○、戊○○及其指定辯護人對該通訊
    監察譯文之真實性均不爭執，揆諸前揭說明，上開譯文自有
    證據能力。
(二)被告以外之人於偵查中向檢察官所為之陳述，除顯有不可信
    之情況者外，得為證據，刑事訴訟法第159條之1第2項定有
    明文。查證人乙○○、丙○○於偵查中之證述，均係以證人
    身分經具結而為陳述，而偵查中檢察官向被告以外之人所取
    得之陳述，原則上均能遵守法律規定，不致違法取供，而具
    極高之可信性，因此上開證據固為傳聞證據，但其信用度有
    受擔保，並無顯不可信的情形，應符合上開規定，即得例外
    採為證據。
(三)次按被告以外之人於審判外之陳述，雖不符前4條之規定（
    即刑事訴訟法第159條之1至同條之4），而經當事人於審判
    程序同意作為證據，法院審酌該言詞陳述或書面陳述作成時
    之情況，認為適當者，亦得為證據；當事人、代理人或辯護
    人於法院調查證據時，知有第159條第1項不得為證據之情形
    ，而未於言詞辯論終結前聲明異議者，視為有前項之同意，
    刑事訴訟法第159條之5定有明文。查本案採為判決基礎之其
    他書證，雖為審判外之陳述，而屬傳聞證據，惟本件當事人
    及辯護人就此部分審判外之陳述，均未曾於言詞辯論終結前
    爭執其證據能力或聲明異議，本院審酌該等言詞或書面陳述
    作成之情況，並無非出於任意性或不正取供，或違法或不當
    情事，且客觀上亦無不可信之情況，堪認為適當，依刑事訴
    訟法第159條之5第2項規定，均得作為證據。
二、認定事實所憑之證據及理由：
(一)被告丁○○部分：
  1.訊據被告丁○○對其於前揭時、地，為證人乙○○調貨而幫
    助其施用第二級毒品甲基安非他命之犯行，坦認不諱，核與
    共同被告戊○○於本院供述：99年4月19日通聯紀錄是伊跟
    乙○○之通話內容，電話中乙○○說：「我要找阿中拿那個
    」，阿中是指丁○○，那個是指安非他命，乙○○的意思是
    他要拿男生的，就是甲基安非他命，電話中伊問幾個？他答
    說：跟以前一樣，就是跟以前一樣拿1錢，伊接乙○○電話
    時，丁○○人在旁邊，所以伊跟丁○○說：乙○○要拿甲基
    安非他命，丁○○就先載伊去乙○○那邊拿錢，拿了錢後，
    丁○○載著伊到漢口路，他下車上別人的車，伊知道他是去
    拿甲基安非他命，拿到東西之後，我們又直接拿去給乙○○
    ，第2通譯文，通話時已經拿到毒品在樓下，毒品是在台中
    市○○路乙○○住處交給他等語相符（本院卷第21-22頁）
    ；並經證人乙○○於本院結證：99年4月19日8點50分之監聽
    譯文，是伊打電話給戊○○，電話中是說請被告丁○○幫伊
    拿安非他命，當時是伊先拿錢給丁○○，然後他去幫伊拿安
    非他命，過一段時間，約20分鐘至半小時，再拿毒品給伊，
    丁○○有退500元給伊，因為他之前有說，沒有要賺伊的錢
    ，從頭到尾是請被告廖忠幫伊拿，被告丁○○沒有賺伊的錢
    等語（本院卷第109 -116頁）；證人丙○○於本院結證：伊
    都是跟乙○○共同出資買安非他命，聯絡部分是乙○○做的
    ，向什麼上手買的不知道，4月19日乙○○打電話聯絡時，
    應該有在旁邊，那天丁○○先來拿錢，後來再拿安非他命給
    我們，丁○○來拿錢的時候，伊不知道買安非他命要多少錢
    ，是乙○○叫伊拿5,000元出來等語（本院卷第116-118頁）
    ，此外，復有證人乙○○持用之門號0000000000號行動電話
    與被告廖曉君持用之門號0000000000號行動電話通訊監察譯
    文在卷可稽（見警卷第23頁），被告丁○○上開自白與事實
    相符，應堪採信。
(二)被告戊○○部分：
    被告戊○○固不否認其有於上開時間與證人乙○○通話，並
    即轉知被告丁○○，且隨同被告丁○○至乙○○住處取錢、
    購買毒品等情，惟矢口否認有何幫助施用犯行，辯稱：整個
    過程均係丁○○經手，伊並未向乙○○拿錢，亦未拿取毒品
    ，只是一起至乙○○住處，因乙○○是先認識伊，才打電話
    跟伊講他要安非他命云云。經查：
  1.被告廖曉君接獲證人乙○○上開委託購買毒品之電話後，即
    將乙○○欲調貨之訊息告知被告丁○○，並隨同被告丁○○
    前往乙○○住處拿取購毒價金，再陪同被告丁○○前往台中
    市○○街購買毒品後攜回乙○○住處交付，惟其間被告廖曉
    君確實未經手上開金錢、毒品之交付，而係由被告丁○○與
    證人乙○○洽談乙節，業據共同被告丁○○於本院供證述：
    99年4月19 日晚上那次，是乙○○先打電話給伊女友戊○○
    ，他們怎麼說我不清楚，戊○○說：乙○○要東西，意思就
    是要安非他命，接著伊和戊○○就開黑色三菱車子，到乙○○在遼寧路住處，伊告訴乙○○身上沒有錢，他就拿5000元
    給我，伊拿了錢，載著戊○○到漢口路，向綽號阿扁的人買
    毒品，買1錢4500元，下車向阿扁拿毒品的時候，戊○○人
    坐在車上，拿到毒品之後，伊開車載著戊○○回到乙○○住
    處，毒品也是由伊直接交給乙○○，當場退500元給伊；因
    乙○○當時不知道伊之電話，所以才打電話給被告戊○○等
    語（本院卷第17、123-124頁），核與證人乙○○於偵查中
    結證：丁○○都跟戊○○一起來，安非他命是丁○○拿出來
    ，錢是他收，戊○○在旁跟伊聊天等語（偵卷第26頁），及
    於本院結證：99年4月19日那天晚上，打0000-000000號行動
    電話找丁○○，因丁○○是戊○○介紹的，當時不知道丁○○的電話，所以打戊○○電話，安非他命是丁○○拿給伊，
    來跟伊拿錢的也是丁○○等語，以及證人丙○○於本院結證
    ：4月19日晚上，丁○○、戊○○到乙○○住處時，是伊下
    去開門的，安非他命是丁○○拿出來，拿安非他命的時候，
    戊○○在旁邊等語大致相符，上開事實自堪認定。
  2.本件被告廖曉君於被告丁○○為證人乙○○調貨交付毒品之
    過程，雖未實際經手金錢、毒品，然以，參諸被告廖曉君於
    本院自承：因伊弟弟（即乾弟林義閔）叫伊照顧乙○○，所
    以那次才拜託丁○○幫他調貨等語（本院卷第129頁），足
    徵被告廖曉君當時主觀上確有協助證人乙○○調貨而幫助其
    施用之犯意，此觀諸上開通訊監察譯文內容，被告曉君於接
    獲證人乙○○之電話時，並未將電話直接轉予被告丁○○接
    聽，反而進一步詢問證人乙○○所欲購買之毒品種類、數量
    等情益為明顯，且被告丁○○前往乙○○住處取錢，進而調
    貨、送貨之時，被告戊○○全程均同行參與，何能謂其無協
    助調貨之意。況經勾稽被告丁○○、乙○○上開證述內容，
    可知證人乙○○於99年4月19日時，尚不知被告丁○○之電
    話或聯絡方式，是當時證人乙○○欲委託被告丁○○為之調
    貸，勢必需透過被告戊○○之協助始能達成，是被告戊○○
    縱於本件調取毒品之過程中未實際經手金錢、毒品之交付，
    惟其居間傳話協調之作為，確已足以幫助證人乙○○取得毒
    品以供施用，是被告客觀上亦有幫助施用之行為，上開所辯
    無非卸責之詞，不足憑採。
(三)證人乙○○係與其女友證人丙○○合資購買甲基安非他命，
    業經證人乙○○、丙○○證述明確，而證人乙○○取得被告
    丁○○交付之毒品甲基安非他命後，即將部分毒品分配予丙○○，嗣渠2人分別於99年4月22日23時、22時許，在上開臺
    中市○○街341號住處，施用上開毒品甲基安非他命各1次，
    嗣於99年4月23日零時10分許為警在上址搜索後，各扣得海
    洛因1包（乙○○部分，毛重0.6公克；丙○○部分，驗餘淨
    重0.089 3公克），所採尿液經送鑑驗，亦均呈甲基安非他
    命性陽性反應，證人乙○○、丙○○此部分施用犯行，並經
    本院裁定勒戒處所觀察、勒戒後，均認無繼續施用毒品傾向
    而釋放，並由臺灣臺中地方法院檢察署檢察官分別以99年度
    毒偵字第1588、1589號為不起訴處分確定等情，亦有卷附上
    開處分書（網路列印版，本院卷第78、95頁）可參，足認證
    人乙○○委由被告等人購買之毒品確係供為施用無訛。
(四)按無償受他人委託，代為購買毒品交付委託人，以便利、助
    益委託人使用者，為幫助施用，其行為人於購入毒品之初，
    即係為委託人而持有該毒品，並非購入後始另行起意，交付
    而移轉毒品之所有權予委託人；另轉讓毒品或禁藥，則係指
    原未受他人委託而基於為自己之意思購買後，始起意將其所
    有之毒品，以移轉所有權之意思交付他人之情形。二者固有
    區別，然必非出於營利之意圖，否則，即屬販賣行為（最高
    法院九十八年度台上字第七三五七號判決意旨參照）。本件
    公訴意旨雖以被告丁○○、戊○○係於上開時、地共同販賣
    甲基安非他命予證人乙○○，惟此情為被告丁○○、戊○○
    堅決否認，被告丁○○辯以：伊不是販賣毒品給乙○○，只
    是幫他去向藥頭阿扁購買毒品，因4月初女友戊○○曾向證
    人乙○○借過毒品，欠他人情，才幫他調貨等語為辯；被告
    戊○○則辯以：我們沒有在賣，之前向乙○○借毒品，因為
    這個機緣，本次丁○○才會幫乙○○調貨等語。經查，公訴
    意旨以被告等涉有上開罪嫌，無非係以證人乙○○、丙○○
    於偵查中之證言為其主要依據。然以：
  1.按施用毒品者所稱其向某人買受毒品之指證，不得作為有罪
    判決之唯一證據，仍須調查其他必要之證據，以察其是否與
    事實相符，為最高法院歷年來之見解，緣以毒品買受者之指
    證，其憑信性於通常一般人已有所懷疑，尚難確信其為真實
    ，況依毒品危害防制條例第17條之規定，其供出毒品來源而
    破獲者，減輕或免除其刑，則其指證之真實性猶有疑慮，是
    施用毒品者之指證，其真實性有待其他必要證據加以補強，
    所謂必要之補強證據，固不以證明販賣毒品犯罪構成要件之
    全部事實為必要，但以與施用者之指證具有相當之關聯性為
    前提，其經與施用者之指證綜合判斷，已達於通常一般人均
    不致有所懷疑，而得確信施用者之指證為真實者，始得為有
    罪之認定（最高法院93年度臺上字第6750號判決意旨參照）
    。本件證人乙○○於偵訊時雖證稱：安非他命都是向「忠哥
    」購買，他的真實姓名是丁○○，是透過戊○○跟他聯絡，
    99年4月19日20時50分，曾經用0000-000000號撥打給戊○○
    的0000-000000號電話，並且說到跟以前一樣，是指要買5千
    元1錢的安非他命等語(偵卷第25-28頁)；另證人丙○○於偵
    訊時亦稱：安非他命是向綽號「忠哥」買的，都是他拿毒品
    到伊居處來賣，安非他命以1錢3. 75公克賣伊和男朋友乙○○5千元，4月19日22時22分，戊○○和丁○○到我們住處樓
    下，由我下去開門，到我們樓上2樓，並且賣安非他命給我
    們等語(偵卷第24、27頁)。然嗣證人乙○○於本院結證：偵
    查中說安非他命是向忠哥買的，是因為伊對法律知識不夠多
    ，以為這樣就是用買的；被警察查獲時，本來說要交出大胖
    ，但警察說不要，伊沒辦法，只能交出被告丁○○等語；另
    證人丙○○於本院亦結證：在偵查中說毒品是向忠哥買的，
    是因為伊以為這樣子是買，實際上他們如何交易伊不知道等
    語（本院卷第120頁），顯與渠等偵查中之證述不符，復參
    之證人乙○○於偵查中主動向檢察官表示有幫警察找出毒品
    上手，有供出上手，且已經查獲等語，益顯證人乙○○、丙○○當時應係為獲得減刑之寬典，而率為上開指證，揆諸上
    開說明，上開證人等偵查中之指證顯有可疑，自無足作為認
    定被告等有共同販賣第二級毒品之證據。
  2.又本件乃係由證人乙○○先行交付所託代購毒品之價金後，
    再由被告向綽號阿扁之人購得證人乙○○欲購買之毒品，事
    後並找還500元予證人乙○○等事實，業經認定如前，是本
    件證人乙○○向被告戊○○、丁○○表示欲購買毒品時，被
    告等身上均無第二級毒品甲基安非他命可供立即交易，證人
    史安亦可知悉被告丁○○尚需向他人購買，此情顯與一般販
    賣毒品之情狀不同，復參以被告丁○○事後尚找還500元予
    證人乙○○，足證被告等所辯並未因本件毒品之交易而獲取
    利益，應屬非虛。
  3.再者，被告戊○○於99年4月13日，曾以0000000000號行動
    電話撥打證人乙○○持用之門號0000000000號行動電話，向
    證人乙○○調借甲基安非他命乙節，亦有卷附與上開事實相
    符之通譯監察譯文可參（警卷第22頁），是被告等辯稱係為
    還證人乙○○之人情，本次始為之調貨等語，非全然無據，
    本件應屬施用毒品者互相調貨之情形。
  4.綜上所述，本件並無積極證據足資證明被告丁○○、戊○○
    於此次毒品之交易中，有先行自證人乙○○所交付價金中抽
    成之情事，亦無任何積極證據足資證明被告等於取得毒品後
    ，有將所取得之第二級毒品甲基安非他命予以減料或分裝後
    再交予證人乙○○之情事，更無任何證據證明被告等事前或
    事後有自其上手「阿扁」處獲得任何利益，是本院依全案現
    存卷證資料，無法獲致被告等於上開交付毒品過程中，確有
    從中獲取利潤，而有營利之主觀意圖之確信，無從認定被告
    等有販賣甲基安非他命以營利之犯罪故意及犯意聯絡，依罪
    疑唯有利於被告認定之原則，應認被告丁○○、戊○○均應
    以幫助施用甲基安非他命罪論斷，公訴意旨認被告等就此部
    分係違反毒品危害防制條例第4條第2項之販賣第二級毒品罪
    嫌，尚有未洽，併予敘明。
(五)綜上所述，被告丁○○、戊○○上開幫助施用第二級毒品之
    行為均事證明確，犯行堪以認定，應依法論科。
二、論罪科刑之理由：
(一)按若無營利之意圖，僅基於幫助施用毒品者取得毒品之目的
    ，而出面代購者，係屬應否成立施用毒品罪之幫助犯的範疇
    ，被告丁○○、戊○○明知證人乙○○欲施用甲基安非他命
    ，竟為其代購甲基安非他他命，以供施用，核屬幫助犯，又
    幫助犯係指幫助他人犯罪者，即以正犯犯罪為要件，至該正
    犯事後是否受刑罰執行，並不影響幫助犯之成立，是證人中
    安可施用甲基安非他命後，不論是否遭起訴、判刑，本案幫
    助施用者之被告，仍具幫助他人犯罪之行為屬性，自仍應成
    立施用毒品之幫助犯（最高法院97年度臺上字第1864、3148
    、4108號判決參照）。是核被告丁○○、戊○○所為，均係
    犯刑法第30條第1項、毒品危害防制條例第10條第2項之幫助
    施用第二級毒品罪。被告丁○○為幫助證人乙○○施用而持
    有第二級毒品之低度行為，為幫助施用第二級毒品之高度行
    為所吸收，不另論罪。公訴意旨認被告丁○○、戊○○
    本件所為係共同涉犯毒品危害防制條例第4條第2項之販賣第
    二級毒品罪嫌，容有誤會，已如前述，惟因起訴被告丁○○
    、戊○○使證人乙○○取得第二級毒品之客觀基本社會事實
    同一，爰依刑事訴訟法第300條規定，變更起訴法條。
(二)被告丁○○、戊○○均係基於幫助他人施用第二級毒品之犯
    意，為施用第二級毒品構成要件以外之行為，為幫助犯，爰
    依刑法第30條第2項之規定，減輕其刑。又按刑法第28條之
    共同正犯，係指2人以上共同實行犯罪之行為者而言，幫助
    他人犯罪，並非實行正犯，在事實上雖有2人以上共同幫助
    殺人，要亦各負幫助殺人責任，仍無適用該條之餘地（最高
    法院33年上字第793號判例要旨參照），本件雖有被告2人共
    同幫助施用毒品，仍應各負幫助施用毒品之責任，併予敘明
    。
(三)被告丁○○、戊○○各有如犯罪事實一所示之有期徒刑執行
    完畢情形，有臺灣高等法院被告前案紀錄表1份附卷可稽，
    渠2人於受有期徒刑執行完畢後，5年以內故意再犯本件有期
    徒刑以上之罪，均為累犯，應各依刑法第47條第1項規定加
    重其刑，並依法先加後減之。
(四)被告丁○○於為警查獲後，雖主動供出其第一級毒品之來源
    為綽號「阿扁」、「肥肥」之人，並提供其等之電話，惟被
    告丁○○所提供之電話，於被告丁○○被捕後，均已停話，
    是本件並未因被告丁○○之供述而查獲其上手「阿扁」、「
    肥肥」等情，有卷附臺灣臺中地方法院檢察署99年7月2日中
    檢輝闕99偵9979字第096655號函、臺中市警察局99年7月7日
    中市警刑字第0990048240號函可參，本件自無因被告丁○○
    之供出而查獲其他正犯或共犯之減輕情形，併予敘明。
(五)爰審酌被告丁○○、戊○○前均有與毒品相關之前科紀錄，
    有卷附臺灣高等法院被告前案紀錄表在卷可按，素行不佳；
    渠等幫助證人施用毒品甲基安非他命，肇生他人施用毒品之
    來源，戕害國民身心健康，且有滋生其他犯罪之可能，殊不
    可取，並衡酌渠等交付之毒品數量為1錢，以及被告丁○○
    於本院坦認犯行，已顯悔意，被告廖曉君於本院訊問之初仍
    多有隱諱，且矢口否認幫助施用犯行，並無悔意，並考量被
    告犯罪之目的、動機，及渠等幫助施用行為之參與程度等一
    切情狀，酌情各量處如主文所示之刑，並均諭知其易科罰金
    之折算標準，以示儆懲。
(六)本件扣案之門號0000000000號行動電話1支（含SIM卡1枚）
    ，係被告戊○○所有，業據被告自承在卷（警卷第16頁），
    且係供被告戊○○犯本件幫助施用第二級毒品時所用，應依
    刑法第38條第1項第2款規定宣告沒收之（按行動電話服務須
    以晶片卡即SIM卡為使用介面，因此電信公司於出租行動電
    話門號予消費者使用時，即同時附帶提供晶片卡給消費者作
    為門號使用之介面，故電信公司接受消費者申辦門號並將該
    門號開通上線時，該晶片卡之所有權亦移轉於消費者，該晶
    片卡即屬被告戊○○所有之物，附此說明）。
據上論斷，應依刑事訴訟法第299條第 1項前段、第300條，毒品
危害防制條例第10條第2項，刑法第11條前段、第30條第1項前段
、第2項、第47條第1項、第41條第 1項前段、第38條第1項第2款
，判決如主文。
本案經檢察甲○○到庭執行職務
中    華    民    國    99    年     7    月    29    日
                  刑事第七庭    審判長法  官  王邁揚
                                      法  官  陳  葳
                                      法  官  林美玲
以上正本證明與原本無異。
如不服本判決應於收受判決後10日內向本院提出上訴書狀，並應
敘述具體理由；其未敘述上訴理由者，應於上訴期間屆滿後20日
內向本院補提理由書（均須按他造當事人之人數附繕本）「切勿
逕送上級法院」。
                                書記官  黃珮華
中    華    民    國    99    年     7    月    29    日

司法院資訊處製作；財團法人民間司法改革基金會備份。
